【裁判字號】    90,易,1915
【裁判日期】    901105
【裁判案由】    賭博
【裁判全文】
臺灣臺南地方法院刑事判決                          九十年度易字第一九一五號
    公  訴  人  臺灣台南地方法院檢察署檢察官
    被      告  寅○○
    選任辯護人  鄭和傑
    選任辯護人  蘇新竹
    選任辯護人  謝依良
    被      告  己○○
    被      告  戊○○
    被      告  壬○○
    被      告  庚○○
    被      告  辰○○
    被      告  丁○○
    被      告  子○○
    被      告  丙○○
    被      告  甲○○
    被      告  丑○○
    被      告  辛○○
    被      告  癸○○
    被      告  卯○○
    被      告  乙○○
右列被告因賭博案件，經檢察官提起公訴（八十九年度偵字第一０四四二號），本院
判決如左：
    主  文
寅○○共同連續意圖營利，聚眾賭博，處有期徒刑伍月，如易科罰金，以參佰元折算
壹日。扣案賭資壹萬元、天九牌壹付、撲克牌伍拾陸支、橡皮筋伍包、骰子參拾陸顆
、名片壹盒、押注號牌壹包均沒收。
己○○共同連續意圖營利，聚眾賭博，處有期徒刑參月，如易科罰金，以參佰元折算
壹日。扣案賭資壹萬元、天九牌壹付、撲克牌伍拾陸支、橡皮筋伍包、骰子參拾陸顆
、名片壹盒、押注號牌壹包均沒收。
戊○○、庚○○、丁○○、丙○○、甲○○、丑○○、辛○○、癸○○、卯○○、乙○○在公眾得出入之場所賭博財物，各處罰金參仟元，如易服勞役，均以參佰元折算
壹日。扣案賭資壹萬元、天九牌壹付、撲克牌伍拾陸支、橡皮筋伍包、骰子參拾陸顆
、名片壹盒、押注號牌壹包均沒收。
壬○○、辰○○連續在公眾得出入之場所，賭博財物，各處罰金肆仟元，如易服勞役
，均以參佰元折算壹日。扣案賭資壹萬元、天九牌壹付、撲克牌伍拾陸支、橡皮筋伍
包、骰子參拾陸顆、名片壹盒、押注號牌壹包均沒收。
子○○無罪。
    事  實
一、寅○○與己○○共同基於意圖營利之概括犯意聯絡，自民國（下同）八十九年九
    月七日起至同年月九日止，由己○○提供其所有位於台南縣官田鄉官田村中協六
    八之十號旁廣場，作為公眾得出入之場所，並推由姓名年籍不詳之綽號「阿鎮」
    之成年男子作莊，以渠等二人所提供之天九牌，每家發二張牌，以開牌之點數大
    小判定輸贏，若押注新台幣（下同）一千元，則各家均以一比一之比例計算輸贏
    ，以前開賭法聚集不特定人賭博財物；寅○○另以三日為期給付承租場地費用新
    台幣（下同）五千元予己○○，並由前開綽號阿鎮之男子以每贏得一萬元，由寅
    ○○抽八百元之方式，聚眾賭博財物。嗣於八十九年九月九日十三時三十分許，
    由綽號阿鎮作莊與賭客壬○○、辰○○（該二人基於概括犯意，連續於八十九年
    九月七日起至同年月九日止在上址賭博財物）戊○○、庚○○、丁○○、丙○○
    、甲○○、丑○○、辛○○、癸○○、卯○○、乙○○等人賭博財物時，經警當
    場查獲，並扣得供賭博用之天九牌一付、撲克牌五十六支、橡皮筋五包、骰子三
    十六顆、名片一盒、押注號牌一包及在賭台上之賭資新台幣（下同）一萬元。
二、案經台南縣警察局麻豆分局報告台灣台南地方法院檢察署檢察官偵查起訴。
    理  由
壹、有罪部分：
一、訊據被告寅○○、戊○○、壬○○、辛○○、乙○○五人均於本院審理中坦承不
    諱；又被告庚○○、辰○○、丙○○、甲○○、丁○○五人則均於偵查中坦承不
    諱；至被告己○○固供認其將前開房屋出租給寅○○，但矢口否認有何聚眾賭博
    之犯行，被告癸○○、卯○○則均亦供認渠等二人於八十九年九月九日搜索當時
    在場，但該二人均矢口否認有何賭博犯行。然查：
（一）右揭事實，業據被告寅○○於本院審理中自白：伊確實如起訴書所言，將該屋
      作為聚眾賭博之場所，並支付租金三天之代價為五千元給己○○，並有告知是
      要用來賭博等語（參見本院九十年十月二十二日審理筆錄）明確在卷，且與同
      案被告壬○○、辰○○均於警訊時當場指認：該賭場主持人為寅○○乙節互核
      相符，此外，觀諸被告己○○於該賭場旁有養雞乙情，而雞隻之飼養必須每日
      給予數次糧食，否則恐會夭折，此乃眾所周知之事，然被告己○○既未託他人
      餵食，而雞隻飼養情形正常之前提下，被告己○○所辯其並不住在那裡，所以
      對該屋被用作何用途，完全不知情云云，實與常情有違，而不可採信，是被告
      己○○與被告寅○○二人間有犯意聯絡及行為分擔，且租金以三日計算竟高達
      五千元之情形觀之，該二人營利意圖，已極顯然。
（二）至被告癸○○所辯其僅是進去逛，並未參與賭博乙節，經查：該處係在距離交
      通聯絡要道之省縣道公路甚遠之鄉○○路，其目標並不明顯，且甫開始營業三
      天，若非蓄意至此處參與賭博，一般人實無必要花費油錢至此處走馬看花之理
      ，且衡諸常情，被告於查獲當天深夜時分，在現場數十公尺處被警方查獲，且
      車上置有賭牌，且其自承甫離開現場不久，自當無將賭牌準備好之後，且在駕
      車數十公里之後，至該處賭場閒逛之理，是其前開所辯，實乃事後空言卸責之
      詞，而不可採信。
（三）又被告卯○○所辯其至該處找人索還會錢乙節，此觀諸被告癸○○住所在高雄
      縣，且該賭場又地處偏遠，以被告卯○○並非本地人，且又未曾打電話來確定
      該名欠繳會錢之人是否在現場，又對該人知性明年及交代不清可知，被告卯○○前開辯詞實與常情有違，而不可採信。此外，並有現場扣得供賭博用之天九
      牌一付、撲克牌五十六支、橡皮筋五包、骰子三十六顆、名片一盒、押注號牌
      一包及賭台上賭資一萬元等物扣案足資佐憑，本件事證明確，前開被告十四人
      之右揭犯行均堪以認定，應予依法論科。
二、核被告寅○○、己○○二人所為，均係犯刑法第二百六十六條第一項前段之普通
    賭博罪、第二百六十八條之意圖營利供給賭場及聚眾賭博罪；被告戊○○、壬○○、庚○○、辰○○、丁○○、丙○○、甲○○、丑○○、辛○○、癸○○、卯
    ○○、乙○○十二人所為，則均係犯刑法第二百六十六條第一項前段之在公眾得
    出入之場所賭博罪。被告寅○○、己○○、前開綽號阿鎮三人間就前揭犯行，有
    犯意聯絡及行為分擔，為共同正犯；被告寅○○、己○○二人以一行為觸犯上開
    三罪名，為想像競合犯，應從一重之意圖營利聚眾賭博罪處斷。又被告寅○○及
    己○○二人連續三日之多次聚眾賭博，以及被告壬○○、辰○○二人之連續三日
    普通賭博犯行，均時間緊接，方法相同，觸犯構成要件相同之罪名，顯係基於概
    括犯意反覆為之，依連續犯規定論以一罪，並依法加重其刑。查被告寅○○及己○○二人不僅供給賭博場所，且聚眾賭博，業據同案被告壬○○於警訊時供述明
    確，公訴意旨漏未斟酌此點，尚有未洽。又公訴人雖僅就被告寅○○及己○○之
    意圖營利，供給賭博場所之犯行提起公訴，然檢察官就犯罪事實一部起訴者，其
    效力及於全部，本件前開被告二人推由綽號阿鎮之人與賭客賭博財物部分之犯罪
    事實，與前揭論罪科刑部分，有想像競合犯之關係，已如前述，本院自應就屬於
    裁判上一罪之部分一併加以裁判。爰審酌被告寅○○、己○○二人助長賭風，以
    及其犯罪時間；被告戊○○、壬○○、庚○○、辰○○、丁○○、丙○○、甲○○、丑○○、辛○○、癸○○、卯○○、乙○○等十二人之犯罪動機及犯後態度
    等一切情狀，分別量處如主文所示之刑，並就被告寅○○及己○○二人分別諭知
    易科罰金之折算標準；就被告戊○○等十二人均諭知易服勞役之折算標準。當場
    扣案之天九牌壹付、撲克牌伍拾陸支、橡皮筋伍包、骰子參拾陸顆、名片壹盒、
    押注號牌壹包均沒收均屬當場賭博之器具，與賭台上賭資一萬元，不問屬於犯人
    所有，均依據刑法第二百六十六條第二項沒收之。至接送賭客用之無線電車裝台
    二具並非屬被告寅○○所有，乃是租賃物，爰不予宣告沒收；另扣案之行動電話
    一具及計時鐘一個，雖係屬被告所有，然依據刑法第三十八條第三項之規定意旨
    觀之，供犯罪所用之物為沒收，亦即是否沒收，由法院依具體個案情形認定，是
    行動電話與計時鐘經審酌其必要性，爰不予沒收。又扣案現金新台幣四十八萬九
    千一百元之來源，並非在全在賭台或兌換籌碼處之財物，僅有其中一萬元屬在現
    場賭台之財物，有搜索扣押筆錄一紙附卷，且與被告壬○○於本院審理時供述除
    了一萬元以外，其他錢均是自渠等的皮包或身上口袋中搜出，並非本來就放在賭
    台上之賭資等語相符，是其中四十七萬九千一百元，既非屬刑法第二百六十六條
    第二項之物，自不得依據該條宣告沒收；且乏其他證據顯示係犯罪所得之物，自
    不得宣告沒收，併此敘明。
三、又被告庚○○、丁○○、丙○○、甲○○、丑○○、卯○○六人均經合法傳喚，
    無正當理由不到庭，本院認屬應科罰金之案件，爰不待渠等陳述，逕行為一造辯
    論判決。
貳、無罪部分：
一、公訴意旨略以：被告子○○於八十九年九月九日一時三十分許，在位於台南縣官
    田鄉官田村中協六八之十號旁廣場賭博財物，因認被告涉有刑法第二百六十六條
    第一項前段普通賭博罪嫌云云。
二、本件公訴人認被告涉有前揭賭博犯行，係以被告在現場為由認定其涉嫌重大。訊
    據被告堅決否認有為前揭犯行，辯稱：伊是陪壬○○去賭博，並沒有下注，因為
    伊一點都不會賭，只是在旁邊陪，沒想到警察就來了等語。
三、按犯罪事實應依證據認定之，無證據不得推定其犯罪事實；又不能證明被告犯罪
    者，應諭知無罪之判決，刑事訴訟法第一百五十四條、第三百零一條第一項分別
    定有明文。經查：被告當天並未參與賭博乙節，此有同案被告寅○○及壬○○均
    於本院審理時供述：當天黃春沒並未參與賭博，僅在旁陪男朋友，因為現場有吃
    喝，所以她一直陪了好幾天等語（參見本院九十年時月二十二日審理筆錄）明確
    在卷，是被告所辯並非不可採信。此外，本院復查無其他積極證據，足資證明被
    告於查獲當日有公訴人所指賭博犯行，揆諸前開說明，自均應為無罪之諭知。
據上論斷，應依刑事訴訟法第二百九十九條第一項前段、第三百零六條、第三百零一
條第一項，刑法第二百六十八條、第二百六十六條第一項前段、第五十六條、第二百
六十六條第二項、第四十一條第一項前段、第四十二條第二項、第三十八條第一項第
二款，罰金罰鍰提高標準條例第一條前段、第二條，判決如主文。
本案經檢察官柯怡伶到庭執行職務
中    華    民    國      九十        年      十一    月        五      日
                                  臺灣臺南地方法院刑事第三庭
                                          法  官
右正本證明與原本無異。
如不服本判決，應於判決送達後十日內，向本院提出上訴狀。
              書記官
中    華    民    國      九十        年              月              日
附錄法條：
中華民國刑法第二百六十六條
在公共場所或公眾得出入之場所賭博財物者，處一千元以下罰金。但以供人暫時娛樂
之物為賭者，不在此限。
當場賭博之器具與在賭檯或兌換籌碼處之財物，不問屬於犯人與否，沒收之。
中華民國刑法第二百六十八條
意圖營利，供給賭博場所或聚眾賭博者，處三年以下有期徒刑，得併科三千元以下罰
金。


司法院資訊處製作；財團法人民間司法改革基金會備份。
